臺灣彰化地方法院彰化簡易庭小額民事判決
                                    111年度彰小字第481號
原      告  旺旺友聯產物保險股份有限公司

法定代理人  劉自明  


訴訟代理人  陳冠雲  
複 代理 人  陳昭權  
被      告  周燕修  

上列當事人間損害賠償事件，本院於民國111年9月8日言詞辯論
終結，判決如下：
    主    文
被告應給付原告新臺幣壹萬零伍佰陸拾肆元，及自民國一百十一
年六月十五日起至清償日止，按年息百分之五計算之利息。
原告其餘之訴駁回。
訴訟費用新臺幣壹仟元，由被告負擔新臺幣玖佰柒拾陸元，餘由
原告負擔。
本判決原告勝訴部分得假執行。但被告如以新臺幣壹萬零伍佰陸
拾肆元為原告預供擔保，得免為假執行。
    理由要領
一、原告主張：
（一）被告於民國109年6月11日晚間9時37分許，駕駛車牌號碼0
      00-0000號自用小客車，行經彰化縣芬園鄉芬草路2段與復
      興路口時，因倒車未依規定，撞擊被保險人陳碧娟所有、
      由訴外人林明池駕駛之車牌號碼000-0000號自用小客貨車
      （下稱系爭車輛），致系爭車輛車身受損。
（二）系爭車輛經送修後，支出修復費用新臺幣(下同)10,816元
      （工資2,975元、烤漆7,461元、零件380元），原告已依
      保險契約賠付修復費用給被保險人，依法取得代位權，故
      請求被告給付10,816元予原告。
（三）爰依民法第191條之2、第184條及保險法第53條第1項規定
      提起本件訴訟。並聲明：被告應給付原告10,816元及自起
      訴狀繕本送達翌日起至清償日止，按年息5%計算之利息。
二、被告則以：系爭車輛之駕駛人亦有違規闖紅燈，始導致本件
    車禍發生，且原告請求金額過高等語，資為抗辯。並聲明：
    原告之訴駁回。
三、本院之判斷：
（一）原告主張前揭事實，業據提出道路交通事故當事人登記聯
      單、現場圖、初步分析研判表、系爭車輛行車執照、理賠
      計算書、估價單、統一發票、賠償給付同意書等件為證，
      並經本院調閱上開交通事故卷宗查閱屬實，被告亦不否認
      有與原告於前揭時、地發生車禍，惟以前詞置辯。
（二）按汽車倒車時，應顯示倒車燈光或手勢後，謹慎緩慢後倒
      ，並應注意其他車輛及行人，道路交通安全規則第110條
      第2款定有明文。經查，本件肇事經過為被告於上開地點
      駕駛車輛時，因倒車而撞擊由林明池所駕駛之系爭車輛，
      又本件初步分析可能之肇事原因，被告有倒車未依規定之
      肇事原因，林明池則未發現肇事因素乙情，有前揭彰化縣
      警察局道路交通事故初步分析研判表在卷可參。是被告駕
      駛車輛未依規定倒車為肇事原因，而被告之行為與系爭車
      輛所受損害有相當因果關係，並依民法第191條之2規定，
      推定被告之上開行為係有過失，被告復未舉證證明其就防
      止損害發生已盡相當之注意，自應就系爭車輛之損害負賠
      償責任。至被告雖辯以本案係因林明池違規闖紅燈導致等
      語，然此部分既與上揭初步分析研判表所載之肇事原因不
      符，且被告對此未為任何舉證，其上揭所辯難認可信，自
      無足採。
（三）另按因故意或過失，不法侵害他人之權利者，負損害賠償
      責任；汽車、機車或其他非依軌道行駛之動力車輛，在使
      用中加損害於他人者，駕駛人應賠償因此所生之損害。不
      法毀損他人之物者，被害人得請求賠償其物因毀損所減少
      之價值。民法第184條第1項前段、第191條之2前段、第19
      6條分別定有明文。而所謂請求賠償物被毀損所減少之價
      額，得以修復費用為估定標準，但以必要者為限，例如修
      理材料以新品換舊品，應予折舊。原告主張其承保之系爭
      車輛因本件事故可歸責於被告所生損害，已支出修復費用
      10,816元，其中工資2,975元、烤漆7,461元、零件380元
      等情，業據其提出估價單、統一發票及理賠計算書為證。
      依行政院所頒固定資產耐用年數表及固定資產折舊率之規
      定，【非運輸業用客車、貨車】之耐用年數為5年，依定
      率遞減法每年折舊1000分之369，另依營利事業所得稅查
      核準則第95條第6項規定「固定資產提列折舊採用定率遞
      減法者，以1年為計算單位，其使用期間未滿1年者，按實
      際使用之月數相當於全年之比例計算之，不滿1月者，以1
      月計」，系爭車輛自出廠日107年1月（行車執照僅記載年
      月，未記載出廠日，依法推定為該月15日），迄本件車禍
      發生時即109年6月11日，已使用2年5月，則零件扣除折舊
      後之修復費用估定為128元（詳如附表之計算式），加計
      工資2,975元、烤漆7,461元，其總額為10,564元，是原告
      請求被告賠償系爭車輛修理費用，於10,564元之範圍內，
      應屬合理。
四、綜上所述，原告依據民法第184條、第191條之2、保險法第5
    3條第1項之法律關係，請求被告給付10,564元，及起訴狀繕
    本送達翌日即111年6月15日起至清償日止，按年息5%計算之
    利息，為有理由，應予准許。逾此數額之請求，則無理由，
    應予駁回。本件訴訟費用1,000元，其中976元由被告負擔，
    餘由原告負擔。
五、本件事證已臻明確，兩造其餘攻擊防禦方法及所提證據，核
    與判決結果無影響，毋庸逐一論述，併此敘明。
六、本件原告勝訴部分係小額程序為被告敗訴之判決，依民事訴
    訟法第436條之20規定，應依職權宣告假執行，並依同法第3
    92條第2項規定，依職權宣告被告如預供擔保，得免為假執
    行。
七、訴訟費用負擔之依據：民事訴訟法第79條。　　　
中　　華　　民　　國　　111 　年　　9 　　月　　22　　日
        　　　　　彰化簡易庭  法  官　黃英豪　
以上正本係照原本作成。
如不服本判決，僅得以判決違背法令為理由提起上訴，並應於判
決送達後20日內，向本院提出上訴狀。（須按他造當事人之人數
附繕本）。如委任律師提起上訴者，應一併繳納上訴審裁判費。
中　　華　　民　　國　　111 　年　　9 　　月　　22　　日
                              書記官   顏麗芸  
附表
-----
折舊時間           金額
第1年折舊值        380×0.369=140
第1年折舊後價值    380-140=240
第2年折舊值        240×0.369=89
第2年折舊後價值    240-89=151
第3年折舊值        151×0.369×(5/12)=23
第3年折舊後價值    151-23=128